臺灣基隆地方法院刑事判決　　　　　　　100年度交易字第6號
公　訴　人　臺灣基隆地方法院檢察署檢察官
被　　　告　李建德
上列被告因竊盜等案件，經檢察官提起公訴（99年度偵字第5033
號），被告並於準備程序進行中為有罪之陳述，本院乃裁定以簡
式審判程序進行審理，並判決如下：
    主  文
李建德竊盜，處有期徒刑月，如易科罰金，以新臺幣壹仟元折
算壹日；又服用酒類，不能安全駕駛動力交通工具而駕駛，處有
期徒刑貳月，如易科罰金，以新臺幣壹仟元折算壹日。應執行有
期徒刑肆月，如易科罰金，以新臺幣壹仟元折算壹日。緩刑貳年
。
    事  實
一、緣李建德自民國99年9 月2 日下午5 時起，即在基隆市○○
    區○○路之不詳卡拉OK店內飲用酒類，迨同日晚間11時欲離
    開上址之際，已處於酒後不能安全駕駛動力交通工具之狀態
    （惟其「辨識行為違法之能力」或「依其辨識而行為之能力
    」，均尚未至「完全喪失」或「顯著減低」之程度）。又李
    建德本擬攔搭計程車以返住處，惟其甫於99年9 月3 日凌晨
    零時左右，途經基隆市○○區○○路12號前方路段之時，旋
    因赫察陳俊文所有之AE3-182 號普通重型機車停放該處，而
    萌生為自己不法所有之意圖暨竊盜他人財物之犯意，進而利
    用四下無人之機會，以自備之機車鑰匙1 支（未據扣案）啟
    動該車，伺機將該車置於自己實力支配之下，藉以竊盜陳俊
    文所有之上開機車1 輛得手。其後，李建德復明知酒精性飲
    料會導致反應遲鈍、注意力降低，致肇生車禍之可能及機率
    均遠較常人為高，猶為圖一己返家之便而萌生酒後駕駛動力
    交通工具之犯意，逕自騎乘上開AE3-182 號普通重型機車而
    往其住處行駛，惟其甫於99年9 月3 日凌晨零時43分左右，
    途經基隆市七堵區○○○路63號前方路段之時，旋因酒後注
    意力下降、反應遲緩而失控衝撞停放在路旁之G2-3421 號自
    小客車，隨即人車失控倒地而後陷入昏迷。幸有駕駛計程車
    途經上址之王功成查悉李建德倒地昏迷旋報警救護，李建德
    方經及時送往基隆長庚紀念醫院施行救治而未釀大禍，惟李
    建德嗣經基隆長庚紀念醫院進行抽血檢驗之結果，其血液中
    酒精濃度猶達245.2mg/dl，經換算為呼氣酒精濃度，其值則
    為每公升1.226 毫克（1.226 mg/L）。員警嗣復併循AE3-18
    2 號普通重型機車車籍資料聯絡車主而悉李建德之竊盜嫌疑
    。
二、案經基隆市警察局第三分局報告臺灣基隆地方法院檢察署檢
    察官偵查起訴。
    理  由
一、法院組織
    查刑事訴訟法第二百八十四條之一：「除簡式審判程式、簡
    易程式及第三百七十六條第一款、第二款所列之罪之案件外
    ，第一審應行合議審判。」業於本案繫屬以前經公佈施行。
    兼以本案起訴罪名，核與刑事訴訟法第三百七十六條第一款
    、第二款之規定相符，是其當有首開規定之適用，即其法院
    組織應為獨任審判無誤。
二、審判程序
    本案被告李建德所犯者，非為死刑、無期徒刑、最輕本刑為
    三年以上有期徒刑之罪或高等法院管轄之第一審案件；兼以
    被告業於準備程序進行中，就被訴事實為有罪之陳述，本院
    乃告知其簡式審判程序之旨，並於聽取公訴人及被告之意見
    後，依刑事訴訟法第二百七十三條之一第一項規定，裁定改
    行簡式審判程序。準此，本案當亦有刑事訴訟法第一百五十
    九條第二項前段，「不受傳聞證據法則拘束」之例外性規定
    之適用。
三、事實認定
  (一)竊盜AE3-182 號普通重型機車之部分
    關此事實業據被告李建德於本院審理時坦承不諱，並經證人
    即被害人陳俊文於本院審理時結證綦詳（本院審判筆錄第2
    頁），且有贓物認領保管單（偵卷第14頁）、失車－案件基
    本資料詳細畫面報告（偵卷第15頁）、警局車輛尋獲電腦輸
    入單（偵卷第16頁）各1 紙及被告騎乘上開機車肇事之照片
    2 張（偵卷第12頁）在卷可佐。綜上，堪認被告首開任意性
    自白，與事實相符，可以採信。
  (二)酒後不能安全駕駛而駕駛之部分：
    關此事實亦據被告李建德於本院審理時坦承不諱，核與證人
    王功成（即途經被告倒地昏迷地點而後即時報警到場救護之
    計程車駕駛人）證述之重要情節互核相符（偵卷第10頁至第
    11頁、第32頁至第33頁），並有被告騎乘前揭(一)所示機車肇
    事之照片2 張（偵卷第12頁）附卷可稽。且被告嗣經送往基
    隆長庚紀念醫院施行救治併為抽血檢驗之結果，其血液中酒
    精濃度猶達245.2mg/dl，經換算為呼氣酒精濃度，其值則為
    每公升1.226 毫克（1.226 mg/L）。此亦有基隆長庚紀念醫
    院檢驗報告（偵卷第27頁）1 紙在卷可佐。按汽車駕駛人飲
    酒後，其吐氣所含酒精成分超過0.25mg/L者，不得駕車，道
    路交通安全規則第一百十四條第二款定有明文。參以相關醫
    學文獻之所載，亦可知酒精對人體之影響程度，係依血中酒
    精濃度而定，經換算結果，呼氣濃度達0.25mg/L（即血液中
    酒精濃度為50mg/dl ）時，將造成輕度協調功能降低之輕度
    中毒症狀；呼氣濃度達0.5 mg/L（即血液中酒精濃度為100m
    g/dl）時，將造成反應較慢、感覺減低、影響駕駛等輕到中
    度之中毒症狀；呼氣濃度達0.75mg/L（即血液中酒精濃度為
    150mg/dl）時，將造成思考改變、個性行為改變；呼氣濃度
    達1 mg/L（即血液中酒精濃度為200mg/dl）時，將造成步態
    不穩、噁心嘔吐、精神混惑不清晰等中度酒精中毒症狀。此
    觀行政院國軍退除役官兵輔導委員會臺北榮民總醫院以88年
    8 月5 日北總內字第26868 號函釋之內容即明。尤以酒精
    使用後對身體之影響，除自主神經系統亢奮與認知功能之暫
    時性缺損外，與駕駛能力有關而將受影響者，亦包括：對
    移動景物之追蹤能力。經強光照射後恢復視力。監視四
    周之注意力。許多人常因飲酒後無可自覺之生理反應，以致
    頭部功能已缺損，仍不自知而照常開車；雖每人飲酒後之自
    覺生理反應不一，然而同種族間之酒精清除率係相近，故一
    般而言，飲用同量酒精後對每個人身體之影響應類似，且酒
    精濃度與肇事率之關係為呼氣酒精濃度達0.25mg/L時，肇事
    率為未飲酒者之兩倍。此亦有臺北醫學院、中央警察大學製
    作之相關研究文獻資料可資參佐。據此對照被告嗣經送往基
    隆長庚紀念醫院施行救治併為抽血檢驗之結果，其血液中酒
    精濃度猶達245.2mg/dl（經換算為呼氣酒精濃度，其值則為
    每公升1.226 毫克【1.226 mg/L】）之情節；兼衡量被告酒
    後駕車果已肇致如本判決事實欄所載之車禍實害（惟除被告
    本人以外，幸無其他人員傷亡），則被告飲用酒類以後，確
    已處於不能安全駕駛之狀態，當亦殆無可疑。綜上，因認被
    告關此部分之任意性自白，亦與事實相符，堪可採信。
  (三)從而，本案事證明確，被告竊盜及酒後不能安全駕駛而駕駛
    等犯行，均堪認定，並應依法論科。
四、論罪科刑
    核被告所為，係犯刑法第三百二十條第一項之普通竊盜罪及
    同法第一百八十五條之三之服用酒類、不能安全駕駛動力交
    通工具而駕駛罪。被告如本判決事實欄所載之竊盜、酒後不
    能安全駕駛動力交通工具而駕駛，實係出於各別起意之複數
    行為，即其彼此均係相互獨立（個別）之單純一罪，洵無論
    以「一行為觸犯數罪名之想像競合犯」之餘地，是起訴意旨
    論稱被告所犯上開二罪應依想像競合犯之規定，從一較重之
    竊盜罪名處斷云云（參見起訴書第2 頁），自係顯有疏誤，
    且亦不能拘束本院；茲被告所犯上開二罪，既乃犯意各別、
    行為互殊，則其自應予以分論併罰。本院審酌被告竊盜之動
    機、目的，缺乏尊重他人財產權之觀念，併衡量被害人陳俊
    文法益侵害之程度；兼考量被告明知酒後駕車在道路上行駛
    ，因注意與反應能力降低，對一般往來之公眾及駕駛人自身
    具有高度危險性，仍執意酒後駕車，既漠視自身安危，更罔
    顧公眾安全，同時斟酌被告嗣經送往基隆長庚紀念醫院施行
    救治併為抽血檢驗之結果，其血液中酒精濃度猶達245.2mg/
    dl，經換算為呼氣酒精濃度，其值則為每公升1.226 毫克（
    1.226 mg/L）、本次業已致生交通實害（惟除被告本人以外
    ，幸無其他人員傷亡），暨被告生活狀況、智識程度、坦承
    犯行而表悛悔之犯後態度等一切情狀，分別量處如主文所示
    之刑，併均諭知易科罰金之折算標準暨定其應執行之刑。末
    查，被告前未曾因故意犯罪受有期徒刑以上刑之宣告，有臺
    灣高等法院被告前案紀錄表在卷可參，本次僅因一時失慮，
    致罹刑典，犯後並已深表悔悟，戮力賠償被害人陳俊文所受
    損害而經被害人陳俊文到庭以表宥恕（本院準備程序筆錄第
    2 頁至第3 頁、本院審判筆錄第5 頁），經此科刑教訓，信
    當知所警惕，而無再犯之虞，因認所受刑之宣告，以暫不執
    行為適當，爰依刑法第七十四條第一項第一款規定，併宣告
    緩刑二年，用啟自新，以勵來茲。
據上論斷，應依刑事訴訟法第二百八十四條之一、第二百七十三
條之一第一項、第二百九十九條第一項前段，刑法第三百二十條
第一項、第一百八十五條之三、第四十一條第一項前段、第五十
一條第五款、第七十四條第一項第一款，刑法施行法第一條之一
，判決如主文。
本案經檢察官王亞樵到庭執行職務
中    華    民    國   100    年    2     月    9     日
                  交通法庭法  官    王慧惠
以上正本證明與原本無異。
如不服本判決應於收受送達後10日內向本院提出上訴書狀，並應
敘述具體理由；其未敘述上訴理由者，應於上訴期間屆滿後20日
內向本院補提理由書(均須按他造當事人之人數附繕本)「切勿逕
送上級法院」。
中    華    民    國   100    年    2     月    9     日
                          書記官    王一芳
附錄論罪法條：
刑法第320 條第1 項
意圖為自己或第三人不法之所有，而竊取他人之動產者，為竊盜
罪，處5 年以下有期徒刑、拘役或5 百元以下罰金。
意圖為自己或第三人不法之利益，而竊佔他人之不動產者，依前
項之規定處斷。
前二項之未遂犯罰之。
刑法第185 條之3
服用毒品、麻醉藥品、酒類或其他相類之物，不能安全駕駛動力
交通工具而駕駛者，處1 年以下有期徒刑、拘役或科或併科15萬
元以下罰金。